臺灣臺北地方法院刑事判決
110年度審易字第1227號
公  訴  人  臺灣臺北地方檢察署檢察官
被      告  張哲睿


上列被告因毒品危害防制條例案件，經檢察官提起公訴（110年
度毒偵字第431號）後，被告於本院審理中就被訴事實為有罪之
陳述，經檢察官聲請改依協商程序而為判決，本院予以同意，判
決如下：
    主      文
甲○○施用第二級毒品，處有期徒刑參月，如易科罰金，以新臺幣
壹仟元折算壹日。
扣案吸食器壹組及殘渣袋壹個（內均含甲基安非他命無法析離磅
秤）均沒收銷燬之。
    事實及理由
一、本件犯罪事實及證據，除引用檢察官附件起訴書之記載外，
    另據被告於本院審理時坦承犯行，核其自白，與起訴書所載
    事證相符，可認屬實，本案事證明確，被告犯行堪予認定，
    應依法論科。　
二、論罪科刑：
　　甲基安非他命係毒品危害防制條例第2條第2項第2款所稱之
    第二級毒品。核被告所為，係犯毒品危害防制條例第10條第
    2項之施用第二級毒品罪。依認罪協商結果判決如主文所示
    ，並諭知易科罰金之折算標準。 
三、附記事項：
  ㈠被告有起訴書所載前科情形，有臺灣高等法院被告前案紀錄
    表附卷可查，其於受有期徒刑執行完畢後，五年內故意再犯
    本件有期徒刑以上之罪，為累犯，按司法院釋字第775號解
    釋所示，為避免發生罪刑不相當之情形，法院應就本案依前
    解釋意旨，裁量是否加重最低本刑。刑法第47條第1項關於
    累犯加重之規定，係不分情節，基於累犯者有其特別惡性及
    對刑罰反應力薄弱等立法理由，一律加重最低本刑，致生行
    為人所受之刑罰超過其所應負擔罪責之個案，其人身自由因
    此遭受過苛之侵害，對人民受憲法第8條保障之人身自由所
    為限制，不符憲法罪刑相當原則，牴觸憲法第23條比例原則
    。於此範圍內，有關機關應自本解釋公佈之日起二年內，依
    本解釋意旨修正之。於修正前，為避免發生上述罪刑不相當
    之情形，法院就該個案應依本解釋意旨，裁量是否加重最低
    本刑（司法院釋字第775號解釋意旨參照）。亦即，刑法第4
    7條第1項規定之「應」加重最低本刑（即法定本刑加重），
    於修法完成前，應暫時調整為由法院「得」加重最低本刑（
    即法官裁量加重），法院於量刑裁量時即應具體審酌前案（
    故意或過失）徒刑之執行完畢情形（有無入監執行完畢、是
    否易科罰金或易服社會勞動而視為執行完畢）、五年以內（
    五年之初期、中期、末期）、再犯後罪（是否同一罪質、重
    罪或輕罪）等，綜合判斷累犯個案有無因加重本刑致生行為
    人所受的刑罰超過其所應負擔罪責的情形（司法院釋字第77
    5號解釋協同意見書意旨可參）。準此，法官於個案裁量是
    否適用累犯規定時，即應審酌㈠被告是否因前犯而入監執行
    ；㈡前犯為故意或過失犯罪；㈢前、後犯之間隔時間（即後犯
    是在5年內之初期、中期、末期）；㈣前、後犯是否具同一罪
    質（例如前、後犯間之保護法益、行為規範等是否具相似性
    或包含性）；㈤後犯之罪質是否重大（例如後犯是否為最輕
    法定本刑3年以上有期徒刑之重罪）；㈥後犯之罪質是否重於
    前犯（例如前犯是強制猥褻罪，後犯是強制性交罪；前犯是
    竊盜罪，後犯是強盜罪、前犯是傷害罪，後犯是傷害致死（
    或重傷）罪、重傷害（或致死）罪或殺人罪等）；㈦被告是
    否因生理、心理資質或能力因素致難以接收前刑警告（例如
    後犯是否是在激動、藥癮、酩酊、意思薄弱、欠缺社會援助
    等控制能力較差之情況下所為）；㈧前刑是否阻礙被告之社
    會復歸（例如入監執行之社會性喪失、犯罪性感染及犯罪者
    烙印等負面影響是否形成被告出監後自立更生之障礙，導致
    被告為求生存而再犯）等因素，不得機械性、一律加重最低
    本刑，以符合罪刑均衡及比例原則。本案與前案執行刑所示
    之罪非犯罪類型、法益種類相同之毒品犯罪，被告係實際入
    監接受監獄之教化、矯正措施，本院考量本案施用毒品罪並
    非最輕法定本刑三年以上有期徒刑之重罪，相較於前案亦無
    罪質顯然較重之情，足徵被告應無輕視前刑警告效力之情。
    況施用毒品行為本具高度成癮性，要期待被告基於其認知能
    力理解前刑警告並自我管控不再犯罪，較具困難性，自難以
    被告已跨越前刑警告所強化之反對動機為由加重處罰。基此
    ，本院尚難以被告前曾犯違反妨害兵役治罪條例罪之事實，
    率認被告有立法意旨所指特別惡性或刑罰感應力薄弱之情，
    依上開解釋意旨，裁量不予加重本刑。 
　㈡扣案之吸食器一組及殘渣袋一個（內均含甲基安非他命殘渣
    無法析離磅秤），經檢驗確含甲基安非他命成分，有交通部
    民用航空局航空醫務中心毒品鑑定書一份附卷足憑，為毒品
    危害防制條例第2條第2項第2款所列之第二級毒品，均應依
    毒品危害防制條例第18條第1項前段規定，宣告沒收銷燬。
    而鑑驗耗損之毒品，既已滅失，自無庸再為諭知沒收銷燬。
    檢察官於起訴書所載，聲請沒收該案扣押物，惟後更正起訴
    書，刪除該案扣押物聲請沒收之記載，經查本案卷證資料，
    發現確有扣押物，本院本於職權沒收，併此敘明。　
四、協商判決除有刑事訴訟法第455條之4第1項第1款於本訊問程
    序終結前，被告撤銷協商合意或檢察官撤回協商聲請者；第
    2款被告協商之意思非出於自由意志者；第4款被告所犯之罪
    非第455條之2第1項所定得以協商判決者；第6款被告有其他
    較重之裁判上一罪之犯罪事實者；第7款法院認應諭知免刑
    或免訴、不受理者情形之一，及違反同條第2項「法院應於
    協商合意範圍內為判決；法院為協商判決所科之刑，以宣告
    緩刑或2年以下有期徒刑、拘役或罰金為限」之規定者外，
    檢察官與被告均不得上訴。如有前述得上訴之情形，得自收
    受判決送達之翌日起20日內，向本院提出上訴書狀，上訴於
    第二審法院，併予敘明。
據上論斷，依刑事訴訟法第455條之2第1項、第455條之8、第454
條、第455條，毒品危害防制條例第10條第2項、第18條第1項前
段，刑法第11條、第41條第1項前段，判決處刑如主文。
本案經檢察官楊石宇提起公訴、檢察官邱曉華到庭執行職務。
中    華    民    國    110   年    10    月     7    日
                  刑事第二十庭    法  官  洪英花
以上正本證明與原本無異。
不得上訴。
                                  書記官  洪啟瑞
中    華    民    國    110   年    10    月     7    日
附錄本案論罪科刑依據法條全文：
毒品危害防制條例第10條
施用第一級毒品者，處6月以上5年以下有期徒刑。
施用第二級毒品者，處3年以下有期徒刑。
附件： 
臺灣臺北地方檢察署檢察官起訴書
                                    110年度毒偵字第431號
　　被　　　告　甲○○　男　41歲（民國00年0月00日生）
　　　　　　　　　　　　住新北市○○區○○路00巷0弄00號
　　　　　　　　　　　　國民身分證統一編號：Z000000000號
上列被告因違反毒品防制條例案件，已經偵查終結，認應提起公
訴，茲將犯罪事實及證據並所犯法條分敘如下：
　　　　犯罪事實
一、甲○○前因公共危險案件，經法院判決有期徒刑2月確定，並
    於民國109年5月6日易科罰金執行完畢，詎仍不知悔改。基
    於施用第二級毒品甲基安非他命之犯意，於109年11月5日11
    許30分許經警採集尿液時起回溯96小時內之某時，在臺灣地
    區某不詳地點施用甲基安非他命1次，嗣經警於109年11月5
    日在臺北市大同區重慶北路3段與伊通街口查獲，且採集其
    尿液送驗後，結果呈第二級毒品甲基安非他命陽性反應，並
    扣得殘渣袋、吸食器各1個，始悉上情。
二、案經臺北市政府警察局大同分局報告臺灣士林地方檢察署陳
    請臺灣高等檢察署檢察長核轉本署偵辦。
　　　　證據並所犯法條
一、證據清單及待證事實：
編號 證據名稱 待證事實 1 被告甲○○於警詢、偵查中之供述 被告有施用第二級毒品之事實。 2 臺北市政府警察局偵辦毒品案件尿液檢體委驗單、台灣尖端先進生技醫藥股份有限公司濫用藥物檢驗報告、交通部民用航空局航空醫務中心毒品鑑定書 全部犯罪事實。 
二、核被告所為，係犯毒品危害防制條例第10條第2項之施用第
    二級毒品罪嫌。扣案物請依法宣告沒收。又查被告前有如犯
    罪事實欄所載之論罪科刑及執行情形，有本署刑案資料查註
    紀錄表1份附卷可憑，其於徒刑執行完畢5年內，故意再犯本
    件有期徒刑以上之罪，為累犯，請參照司法院大法官解釋釋
    字第775號解釋意旨及刑法第47條第1項之規定，審酌依累犯
    之規定加重其刑。
三、依刑事訴訟法第251條第1項提起公訴。
　　此　致
臺灣臺北地方法院
中　　華　　民　　國　 110　　年　　5 　　月　　19　　日
　　　　　　　　　　　　　　　檢　察　官   楊石宇
本件正本證明與原本無異 
中　　華　　民　　國　　110 　年　　6 　　月　　22　 日 
　　　　　　    　　　　　　  書  記  官   鍾宜學
附錄本案所犯法條全文
毒品危害防制條例第10條
施用第一級毒品者，處 6 月以上 5 年以下有期徒刑。
施用第二級毒品者，處 3 年以下有期徒刑。